【裁判字號】    95,簡上,11
【裁判日期】    950227
【裁判案由】    竊盜
【裁判全文】
臺灣桃園地方法院刑事判決              95年度簡上字第11號
上  訴  人  臺灣桃園地方法院檢察署檢察官
被      告  丁○○
上列上訴人因被告竊盜案件，不服中華民國94年11月30日本院94
年度壢簡字第2059號第一審簡易判決（聲請簡易判決處刑案號：
94年度偵字第18139 號及併案審理：94年度偵字第19351 號、19
540 號），提起上訴，暨移送併案審理（94年度偵字第21669 號
、21670 號），本院管轄之合議庭改依通常程序審理，逕為第一
審判決如下：
    主  文
原判決撤銷。
丁○○連續竊盜，累犯，處有期徒刑壹年陸月。
    事  實
一、丁○○前因竊盜案件，經臺灣高等法院九十二年度上易字第
    三二五○號刑事判決判處有期徒刑一年十月確定，於民國九
    十三年三月二十六日入監執行，甫於九十四年五月二十七日
    縮刑期滿執行完畢（羈押折抵二百十二日，構成累犯）。詎
    其仍不知悔改，復基於意圖為自己不法所有之概括犯意，自
    九十四年十月十一日起至同年十一月二十七日止，連續於附
    表所示之時地，以附表所示之作案方式（附表編號一、二、
    三、五所涉無故侵入他人建築物、住宅之部分，均未據告訴
    ；另附表編號一、四之部分，均已著手竊盜而未得逞），竊
    得如附表所示之物，嗣分別於附表所示之時地為警查獲。
二、案經丙○○訴由桃園縣政府警察局大園分局以及平鎮分局、
    中壢分局等分局分別報請臺灣桃園地方法院檢察署檢察官偵
    查後聲請簡易判決處刑及移送併案審理。
    理  由
一、按被告以外之人於審判外之言詞或書面陳述，除法律有規定
    者外，不得作為證據，刑事訴訟法第一百五十九條第一項固
    有明文。惟被告以外之人於審判外之陳述，雖不符同法第一
    百五十九條之一至之四之規定，而經當事人於審判程序同意
    作為證據，法院審酌該言詞陳述或書面陳述作成時之情況，
    認為適當者，亦得為證據，同法第一百五十九條之五亦有明
    文。查本件如附表所示之被害人戊○○、乙○○、甲○○、
    庚○○、己○○及告訴人丙○○等人在警詢中之陳述，均屬
    被告以外之人在審判外之陳述而屬傳聞證據，且不符刑事訴
    訟法第一百五十九條之三之規定，惟檢察官、被告就上開審
    判外之陳述，於本院審理時均陳明同意前開警詢中之陳述作
    為證據（見本院九十五年二月十四日審判筆錄），而本院審
    酌渠等於陳述作成時之情況，核無違法取證及證明力明顯過
    低之瑕疵，亦認為以之作為證據為適當，依上開規定，上開
    被害人及告訴人前述審判外之陳述，得為證據，合先敘明。
二、上揭犯罪事實，業據被告丁○○於本院審理時坦承不諱，核
    與如附表所示被害人戊○○、乙○○、甲○○、庚○○、己○○及告訴人丙○○等人於警詢時證述之情節相符，並有贓
    物認領保管單及現場照片等件在卷可資佐證，足認被告前開
    自白與事實相符，堪以採信。本件事證明確，自應依法論科
    。
三、核被告於附表編號二、三、五、六所示之犯行，係犯刑法第
    三百二十條第一項之普通竊盜罪；其無故侵入附表編號四丙○○住宅之行為，係犯同法第三百零六條第一項之侵入住宅
    罪；又被告雖已著手於如附表編號一、四竊盜行為之實施，
    惟所竊取之物尚未置於其實力支配之下，其犯罪尚屬未遂，
    核其此部分所為，係犯同法第三百二十條第三項、第一項之
    普通竊盜未遂罪。被告於附表編號二之時地，先後竊取機車
    鑰匙及機車之行為，係基於同一竊盜罪犯意下之接續行為，
    僅侵害一個法益，只論以一罪。被告先後四次竊盜既遂、二
    次竊盜未遂之犯行，時間緊接，觸犯基本構成要件相同之罪
    名，為連續犯，應依刑法第五十六條之規定論以竊盜既遂一
    罪，並加重其刑。又被告侵入住宅之目的，係為竊盜財物，
    故其所犯侵入住宅及竊盜兩罪之間，有方法結果之牽連關係
    ，依刑法第五十五條之規定，應從一重之竊盜既遂罪處斷。
    被告有如事實欄一所述之犯罪科刑及執行完畢之紀錄，此有
    臺灣高等法院被告前案紀錄表在卷可按，其前受有期徒刑執
    行完畢，於五年內再犯本件有期徒刑以上之罪，為累犯，應
    依刑法第四十七條之規定加重其刑，並遞加重之。檢察官雖
    僅就被告所為如附表編號一所示之竊盜犯行聲請簡易判決處
    刑，然被告所為如附表其餘編號所示之竊盜犯行，與前述附
    表編號一之部分既具有連續犯之裁判上一罪關係，應為起訴
    效力所及，本院自應併予審理。
四、原審予以被告論罪科刑，固非無見。惟原審未及審酌與本案
    （即附表編號一部分）具有連續犯關係之併案事實（即附表
    編號五、六之部分）（按附表編號二、三、四之部分，業經
    原審併案審理），即有未合。檢察官上訴執此指摘原判決不
    當，為有理由，自應由本院將原判決撤銷改判。爰審酌被告
    前業因竊盜案件，經執行完畢，仍不知悔改，本件又多次進
    入他人住宅行竊，危害甚大，犯罪情節非輕微，及其犯後態
    度等一切情狀，量處如主文第二項所示之刑，以示懲戒。
五、本件有刑事訴訟法第四百五十一條之一第四項但書第二款之
    情形，爰依同法第四百五十二條規定，適用通常程序審理，
    逕為第一審判決，附此敘明。
據上論斷，應依刑事訴訟法第四百五十二條、第四百五十五條之
一第三項、第三百六十九條第一項前段、第三百六十四條、第二
百九十九條第一項前段，刑法第五十六條、第三百二十條第一項
、第三百零六條第一項、第五十五條、第四十七條，罰金罰鍰提
高標準條例第一條前段，判決如主文。
本案經檢察官楊挺宏到庭執行職務。
中    華    民    國    95    年    2     月    27    日
                  刑事第八庭  審判長法  官  曾家貽
                                    法  官  陳彥宏
                                    法  官  吳為平
右正本證明與原本無異。
如不服本判決，應於送達後十日內，向本院提出上訴狀。
                                    書記官  賴朱梅
中    華    民    國    95    年    2     月    27    日
附表：
┌─┬────┬────┬────────┬────┬────┬────┐
│編│犯罪時間│犯罪地點│  作案方式      │查獲經過│扣案物品│備    註│
│號│        │        │                │        │        │        │
├─┼────┼────┼────────┼────┼────┼────┤
│一│九十四年│桃園縣平│趁該商行負責人葉│於前開時│無。    │本案部分│
│  │十月十一│鎮市延平│作翰在隔壁洗車場│地為警當│        │：九十四│
│  │日上午八│路二段二│整理環境，疏於注│場查獲。│        │年度偵字│
│  │時五十分│○三號盛│意之際，侵入該商│        │        │第一八一│
│  │許。    │元汽車商│行之辦公室內，徒│        │        │三九號。│
│  │        │行。    │手打開未上鎖之辦│        │        │（無故侵│
│  │        │        │公桌抽屜，著手翻│        │        │入他人建│
│  │        │        │找抽屜內財物欲竊│        │        │築物之犯│
│  │        │        │取之際，適為葉作│        │        │行，未據│
│  │        │        │翰由監視器中查覺│        │        │戊○○告│
│  │        │        │，致未得逞。    │        │        │訴）。  │
├─┼────┼────┼────────┼────┼────┼────┤
│二│九十四年│桃園縣平│趁該住戶乙○○未│九十四年│無。    │併案審理│
│  │十月二十│鎮市振興│關大門之際，侵入│十月二十│        │部分：九│
│  │五日上午│路六六號│前開住宅，徒手竊│八日下午│        │十四年度│
│  │十時許。│。      │得乙○○放置在桌│三時許，│        │偵字第一│
│  │        │        │上之機車鑰匙一支│騎乘前開│        │九三五一│
│  │        │        │後，接續竊取陳來│機車行經│        │號。（侵│
│  │        │        │侑所有放置於前開│桃園縣中│        │入住宅部│
│  │        │        │住宅前車號EWA-一│壢市中正│        │分未據陳│
│  │        │        │九五號機車一輛，│路一○○│        │來侑告訴│
│  │        │        │得手後隨即逃逸。│○號前為│        │）。    │
│  │        │        │                │警當場查│        │        │
│  │        │        │                │獲。    │        │        │
├─┼────┼────┼────────┼────┼────┼────┤
│三│九十四年│桃園縣大│趁該住戶甲○○未│九十四年│無。    │併案審理│
│  │十一月一│園鄉仁德│關大門之際，侵入│十一月一│        │部分：九│
│  │日上午七│路八五號│前開住宅，徒手竊│日上午九│        │十四年度│
│  │時五分許│。      │取甲○○所有之相│時二十分│        │偵字第一│
│  │。      │        │機一台及行動電話│許，在桃│        │九五四○│
│  │        │        │二支，得手後隨即│園縣大園│        │。（侵入│
│  │        │        │逃逸。          │鄉溪海村│        │住宅部分│
│  │        │        │                │十一鄰崙│        │未據梁靜│
│  │        │        │                │頂二八之│        │芳告訴）│
│  │        │        │                │八號為警│        │。      │
│  │        │        │                │查獲。  │        │        │
│  │        │        │                │        │        │        │
├─┼────┼────┼────────┼────┼────┼────┤
│四│九十四年│桃園縣大│趁該住戶丙○○未│同上。  │無。    │併案審理│
│  │十一月一│園鄉溪海│關大門之際，徒手│        │        │部分：九│
│  │日上午七│村十一鄰│侵入前開住宅，著│        │        │十四年度│
│  │時十五分│崙頂二八│手行竊財物尚未得│        │        │偵字第一│
│  │許。    │之八號。│手之際，即為游來│        │        │九五四○│
│  │        │        │旺發覺，報警當場│        │        │號。    │
│  │        │        │查獲，致未得逞。│        │        │        │
├─┼────┼────┼────────┼────┼────┼────┤
│五│九十四年│桃園縣中│趁該住戶庚○○未│於同日上│無。    │併案審理│
│  │十一月四│壢市志成│關大門之際，侵入│午六時四│        │部分：九│
│  │日上午六│路五三號│前開住宅，徒手竊│十五分許│        │十四年度│
│  │時三十分│。      │取庚○○所有之玩│，在桃園│        │偵字第二│
│  │許之日間│        │具小提琴一把，得│縣中壢市│        │一六六九│
│  │。      │        │手後，旋為庚○○│五族街一│        │號。（侵│
│  │        │        │發現，立即報警。│三七號前│        │入住宅部│
│  │        │        │                │為警查獲│        │分未據謝│
│  │        │        │                │。      │        │在鈞告訴│
│  │        │        │                │        │        │）。    │
│  │        │        │                │        │        │        │
│  │        │        │                │        │        │        │
├─┼────┼────┼────────┼────┼────┼────┤
│六│九十四年│桃園縣中│見車號五WP- ○二│於前開時│無。    │併案審理│
│  │十一月二│壢市環西│八號小貨車之車門│地經詹益│        │部分：九│
│  │十七日上│路二段五│及車窗未關而停放│濱報警當│        │十四年度│
│  │午九時三│五號前。│在該處，駕駛人詹│場查獲。│        │偵字第二│
│  │十分許。│        │益濱正忙於卸貨而│        │        │一六七○│
│  │        │        │疏未注意之際，徒│        │        │號。    │
│  │        │        │手竊取己○○所有│        │        │        │
│  │        │        │放置在前開小貨車│        │        │        │
│  │        │        │內皮包一只（內有│        │        │        │
│  │        │        │現金新臺幣一千七│        │        │        │
│  │        │        │百元及健保卡、身│        │        │        │
│  │        │        │分證、提款卡等物│        │        │        │
│  │        │        │），得手後，適為│        │        │        │
│  │        │        │己○○發現。    │        │        │        │
└─┴────┴────┴────────┴────┴────┴────┘
附錄論罪科刑法條：
刑法第三百二十條
意圖為自己或第三人不法之所有，而竊取他人之動產者，為竊盜
罪，處五年以下有期徒刑、拘役或五百元以下罰金。
意圖為自己或第三人不法之利益，而竊佔他人之不動產者，依前
項之規定處斷。
前二項之未遂犯罰之。
刑法第三百零六條
無故侵入他人住宅、建築物或附連圍繞之土地或船艦者，處一年
以下有期徒刑、拘役或三百元以下罰金。
無故隱匿其內，或受退去之要求而仍留滯者，亦同。


司法院資訊處製作；財團法人民間司法改革基金會備份。
